最高法院刑事判決　　　　　　　　　　　　　　　八十七年度台上字第二三五九號
　　上　訴　人
　　即甲○○之
　　配　　　偶　王燕清
　　上　訴　人　甲○○
　　選任辯護人　蘇顯騰律師
　　上　訴　人　乙○○
右上訴人等因被告等違反麻醉藥品管理條例案件，不服台灣高等法院台中分院中華民
國八十七年三月二十四日第二審判決（八十六年度上訴字第一二三九號，起訴案號：
台灣台中地方法院檢察署八十六年度偵字第二一四八號），提起上訴，本院判決如左
：
    主  文
原判決關於乙○○非法販賣化學合成麻醉藥品及甲○○部分撤銷，發回台灣高等法院
台中分院。
    理  由
本件原判決認定上訴人甲○○意圖營利，並基於概括之犯意，於民國八十二年一月間
起，在台中縣外埔鄉等地，連續販賣安非他命二次予張有志，每小包新台幣（下同）
一千元或二千元不等，八十六年一月十六日凌晨二時許，又與上訴人乙○○共同意圖
營利，上訴人乙○○並基於概括之犯意，在台中縣外埔鄉○○路七五三之七號福樂多
超商前，以每小包四千元之價格販賣安非他命予張有志。八十六年一月十九日零時三
十分許，上訴人甲○○與乙○○攜帶安非他命二小包至台中縣外埔鄉○○村○○路莊
內巷一弄五十六號張有志住處欲販賣予張有志時，為警查獲上訴人甲○○、乙○○及
張有志、田家明、朱南圖、黃茂周等人，並在張有志住處窗外地上搜扣被丟出之安非
他命二小包（驗餘含包裝淨重○‧五公克）等情。因而維持第一審論處上訴人甲○○
、乙○○共同連續非法販賣化學合成麻醉藥品罪刑之判決，駁回上訴人等在第二審之
上訴，固非無見。
惟查(一)有罪之判決書，應記載認定犯罪事實所憑之證據及認定之理由，刑事訴訟法第
三百十條第一款定有明文，而認定事實所憑之證據，須確實存在，就該卷宗內不難考
見者，始克當之，倘判決書內所記載之證據，與卷內筆錄或證物之內容不相適合，則
其判決之根據，實際上並不存在，自屬採證違法。原判決依憑上訴人甲○○、乙○○
於警局之自白及張有志於警局及偵查中之證述，認定「甲○○自八十二年一月間起，
在台中縣外埔鄉等地，連續販賣安非他命二次予張有志，每小包一千元或二千元不等
，八十六年一月十六日凌晨二時許，又與乙○○共同意圖營利，乙○○並基於概括之
犯意，在台中縣外埔鄉○○路七五三之七號福樂多超商前，以每小包四千元之價格販
賣安非他命予張有志」等情。惟上訴人甲○○於警訊否認八十六年一月十六日之前曾
非法販賣安非他命予張有志；而上訴人乙○○於警訊僅稱「張有志以前就有販賣安非
他命圖利，因為他欠我們肆仟元，必須拿安非他命去賣，賺錢來還我們，他沒有貨，
就先跟我們借去，直到下午（十六日）十三時三十分先後還我約參仟元，尚欠我們壹
仟元」（見偵字第二一四八號卷第十四至十六頁、第二十、二十一頁），其等於警局
未曾自白八十六年一月十六日之前有非法販賣安非他命之犯行。而張有志於警局僅供
述「最近我向甲○○購買過二、三次，最近一次於八十六年一月十六日凌晨二時許購
買貳包，肆仟元」；於偵查中供稱「向甲○○買安非他命，從八十五年十二月初開始
向他買五、六次」（見同上偵查卷第十八頁、第六十五頁背面），並未供述八十二年
一月間起向上訴人甲○○購買安非他命，亦未供述八十六年一月十六日凌晨二時該次
是以每小包四千元購得。原判決所記載之證據與卷內資料不符，自屬採證違法。(二)安
非他命已改列為毒品危害防制條例規定之第二級毒品，其有非法販賣者，同條例第四
條第二項有處罰規定，其法定刑為無期徒刑或七年以上有期徒刑，得併科七百萬元以
下罰金。新舊法比較結果，固以舊法有利於上訴人甲○○、乙○○，惟原判決未及比
較適用，亦屬無可維持。以上或為上訴意旨所指摘，或為本院得依職權調查之事項，
應認原判決關於乙○○非法販賣化學合成麻醉藥品及甲○○部分有發回更審之原因。
據上論結，應依刑事訴訟法第三百九十七條、第四百零一條，判決如主文。
中      華      民      國    八十七    年      七      月      九      日
                              最高法院刑事第五庭
                                  審判長法官  陳  錫  奎
                                        法官  王  德  雲
                                        法官  洪  清  江
                                        法官  吳  昆  仁
                                        法官  李  伯  道
      右正本證明與原本無異
                                              書  記  官
中      華      民      國    八十七    年      七      月     十四     日
